# 存货跌价准备计提时间及依据

提问人：tempo111 时间：2022-01-17 10:08:44
陈版好！
存货准则中规定资产负债表日计提和调整存货跌价准备的情况，依据要确凿。
问题：上市公司计提时间及期后时限。我看了下之前的帖子回复对外披露时间是季报半年报年报，那这个期后的时间是多久呢，有一个帖子https://bbs.esnai.com/forum.php?
mod=viewthread&tid=5347765&highlight=%B4%E6%BB%F5%B5%F8%BC%DB%D7%BC%B1%B8的回复是“如果是具有国际国内活跃市场的大宗商品，则鉴于此类商品具有一定的“类金融”属性，可以按期末资产负债表日的市场报价确定其可收回金额。如果不具有活跃市场，则建议根据历史经验合理估计期末库存消耗完毕所需时间，并合理估计该段期间内商品的价格走势，据此合理确定可收回金额。”那这个预计的合理期限就是需要按公司核算制度规定和预计资料来确定了？
（准则及相关规定并未明确这一点。）
实际这家公司的材料成本占产品的90%左右，材料是大宗物资，有活跃市场，近年来波动确实比较大，也无法准确预测这个趋势，都是订单产品，但是合同是框架合同（材料+加工费=收入，总额法），故约定的总售价也是以“材料价按周期趋势均价+固定加工费”的形式约定，总价就受这个大宗物资价格波动明显，也不确定，导致存货跌价准备难以估计（尤其是月度间或季度间，如果计提则业绩指标变化明显）。这个是不是也类似游戏行业的生命周期预测，得从公司内控和财务制度方面建立一套合理合规的体系？

回答人：chenyiwei
需要从公司内控和财务制度方面建立一套合理合规的体系；同时充分利用大宗商品交易市场上的公开信息和知名研究机构发布的研究报告等资料辅助判断。